ja: テープの素材: アクリル; バンブー; キャンバス; コットン; 布・生地; フェルト; ラテックス; レザー; メッシュ; ネオプレン; ナイロン; 紙; プラスチック; ポリエステル; ポリウレタン (PU); ゴム; サテン; スエード; 合成品; ツイード; ツイル; ベロア; ベルベット; ビニール; ウール; その他
lt-LT: Juostos medžiaga: Akrilas; Bambukas; Drobė; Medvilnė; Audinys; Veltinis; Lateksas; Oda; Tinklelis; Neoprenas; Nailonas; Popierius; Plastikas; Poliesteris; Poliuretanas (PU); Kaučiukas; Satinas; Zomša; Sintetika; Tvido audinys; Tvilas; Veliūras; Aksomas; Vinilas; Vilna; Kita
bg-BG: Материал на лента: Акрил; Бамбук; Брезент; Памук; Плат; Филц; Латекс; Кожа; Мрежа; Неопрен; Найлон; Хартия; Пластмаса; Полиестер; Полиуретан (PU); Каучук; Сатен; Набук; Синтетичен; Туид; Кепър; Велур; Кадифе; Винил; Вълна; Други
it: Materiale del nastro: Acrilico; Bamboo; Tela; Cotone; Tessuto; Feltro; Lattice; Pelle; Mesh; Neoprene; Nylon; Carta; Plastica; Poliestere; Poliuretano (PU); Gomma; Satinato; Pelle scamosciata; Sintetico; Tweed; Twill; Velour; Velluto; Vinile; Lana; Altro
ko: 테이프 소재: 아크릴; 대나무; 캔버스; 면; 패브릭; 펠트; 라텍스; 가죽; 메쉬; 네오프렌; 나일론; 종이; 플라스틱; 폴리에스테르; 폴리우레탄(PU); 고무; 새틴; 스웨이드; 인조; 트위드; 능직; 벨루어; 벨벳; 비닐; 울; 기타
da: Tapemateriale: Akryl; Bambus; Lærred; Bomuld; Stof; Filt; Latex; Læder; Mesh; Neopren; Nylon; Papir; Plast; Polyester; Polyurethan (PU); Gummi; Satin; Ruskind; Syntetisk; Tweed; Twill; Velour; Fløjl; Vinyl; Uld; Andet
zh-CN: 胶带材质: 丙烯酸; 竹子; 画布; 棉布; 面料/布料; 毛毡; 乳胶; 皮革; 网状; 氯丁橡胶; 尼龙; 纸张; 塑料; 聚酯纤维; 聚氨酯 (PU); 橡胶; 缎; 小牛皮; 合成; 花呢; 斜纹布; 丝绒; 天鹅绒; 乙烯基贴纸; 羊毛; 其他
hr-HR: Materijal trake: Akril; Bambus; Platno; Pamuk; Tkanina; Filc; Lateks; Koža; Mrežica; Neopren; Najlon; Papir; Plastika; Poliester; Poliuretan (PU); Guma; Saten; Antilop; Sintetika; Tvid; Keper; Velur; Baršun; Vinil; Vuna; Ostalo
fr: Matériau du ruban: Acrylique; Bambou; Toiles; Coton; Tissu; Feutre; Latex; Cuir; A mailles; Néoprène; Nylon; Papier; Plastique; Polyester; Polyuréthane (PU); Caoutchouc; Satiné; Suède; Synthétique; Tweed; Twill; Velours; Velours; Vinyl; Laine; Autre
en: Tape material: Acrylic; Bamboo; Canvas; Cotton; Fabric; Felt; Latex; Leather; Mesh; Neoprene; Nylon; Paper; Plastic; Polyester; Polyurethane (PU); Rubber; Satin; Suede; Synthetic; Tweed; Twill; Velour; Velvet; Vinyl; Wool; Other
sl-SI: Material traku: Akril; Bambus; Platno; Bombaž; Tkanina; Filc; Latex; Usnje; Mreža; Neopren; Najlon; Papir; Plastika; Poliester; Poliuretan (PU); Guma; Saten; Semiš; Sintetika; Tvid; Keper; Velur; Žamet; Vinil; Volna; Drugo
es: Material de la cinta: Acrílico; Bambú; Lienzo; Algodón; Tejido; Fieltro; Látex; Cuero; Malla; Neopreno; Nylon; Papel; Plástico; Poliéster; Poliuretano (PU); Goma; Satinado; Gamuzado; Sintético; Tweed; Sarga; Terciopelo; Terciopelo; Vinilo; Lana; Otros
nb: Tapemateriale: Akryl; Bambus; Lerret; Bomull; Stoff; Filt; Lateks; Skinn; Mesh; Neopren; Nylon; Papir; Plast; Polyester; Polyuretan (PU); Gummi; Sateng; Semsket; Syntetisk; Tweed; Twill; Velour; Fløyel; Vinyl; Ull; Annet
de: Bandmaterial: Acryl; Bambus; Leinwand; Baumwolle; Stoff; Filz; Latex; Leder; Netz; Neopren; Nylon; Papier; Kunststoff; Polyester; Polyurethan (PU); Gummi; Seidenmatt; Wildleder; Synthetisch; Tweed; Köper; Velours; Samt; Vinyl; Wolle; Sonstiges
pl: Materiał taśmy: Akryl; Bambus; Płótno; Bawełna; Tkanina; Filc; Lateks; Skórzane; Siatka; Neopren; Nylon; Papier; Tworzywo sztuczne; Poliester; Poliuretan (PU); Guma; Satyna; Zamsz; Syntetyczne; Tweed; Diagonalna; Welur; Aksamit; Winyl; Wełna; Inne
nl: Tapemateriaal: Acryl; Bamboe; Canvas; Katoen; Stof; Vilt; Latex; Leer; Gaas; Neopreen; Nylon; Papier; Plastic; Polyester; Polyurethaan (PU); Rubber; Satijn; Suède; Synthetisch; Tweed; Keper; Velours; Fluweel; Vinyl; Wol; Andere
tr: Bant malzemesi: Akrilik; Bambu; Tuval; Pamuk; Kumaşlar; Keçe; Lateks; Deri; Ağ; Neopren; Plastik; Kağıt; Plastik; Poliyester; Poliüretan (PU); Kauçuk; Saten; Süet; Sentetik; Tüvit; Dimi; Velur; Kadife; Vinil; Yünlüler; Diğer
zh-TW: 膠帶材料: 壓克力; 竹子; 帆布; 棉布; 布料; 毛氈; 乳膠; 皮製; 網布; 氯丁橡膠; 尼龍; 紙; 塑膠; 聚酯; 聚氨酯 (PU); 橡膠; 緞面布; 麂皮; 合成; 花呢; 斜紋布; 絲絨; 天鵝絨; 乙烯基; 羊毛; 其他
fi: Teippimateriaali: Akryyli; Bambu; Kanvaasi; Puuvilla; Kangas; Huopa; Lateksi; Nahka; Verkko; Neopreeni; Nailon; Paperi; Muovi; Polyesteri; Polyuretaani (PU); Kumi; Satiini; Mokka; Synteettinen; Tweed; Tvilli; Velour; Sametti; Vinyyli; Villa; Muu
ro-RO: Material bandă: Acrilic; Bambus; Pânză; Bumbac; Material textil; Pâslă; Latex; Piele; Plasă; Neopren; Nailon; Hârtie; Plastic; Poliester; Poliuretan (PU); Cauciuc; Satin; Piele întoarsă; Sintetic; Tweed; Twill; Velour; Catifea; Vinil; Lână; Altele
ru: Материал ленты: Акрил; Бамбук; Холщовая ткань; Хлопок; Ткань; Фетр; Латекс; Кожа; Сетка; Неопрен; Нейлон; Бумага; Пластик; Полиэстер; Полиуретан (ПУ); Резина; Сатин; Замша; Синтетика; Твид; Твил; Велюр; Бархат; Винил; Шерсть; Другое
sk-SK: Materiál pásky: Akryl; Bambus; Plátno; Bavlna; Tkanina; Plsť; Latex; Koža; Sieťovina; Neoprén; Nylon; Papier; Plast; Polyester; Polyuretán (PU); Guma; Satén; Semiš; Syntetika; Tvíd; Keper; Velúr; Zamatový; Vinyl; Vlna; Iné
cs: Materiál pásky: Akrylové; Bambus; Plátno; Bavlna; Látky; Plst; Latex; Kůže; Síťovina; Neoprén; Nylon; Papír; Plast; Polyester; Polyuretan (PU); Guma; Satén; Semiš; Syntetické; Tvíd; Kepr; Velur; Samet; Vinylové; Vlna; Jiné
vi: Chất liệu băng: Acrylic; Tre; Toan; Vải bông; Vải; Nỉ; Mủ cao su; Da; Lưới; Neoprene; Nylon; Giấy; Nhựa; Polyester; Polyurethane (PU); Cao su; Satin; Da lộn; Tổng hợp; Vải tuýt; Vải twill; Vải velour; Nhung; Nhựa vinyl; Len; Khác
th: วัสดุเทป: อะคริลิก; ไผ่; ผ้าใบ; สำลี; ผ้า; ผ้าสักหลาด; ยางพารา; หนัง; ตาข่าย; นีโอพรีน; ไนลอน; กระดาษ; พลาสติก; โพลีเอสเตอร์; โพลิยูรีเทน (PU); ยาง; กระดาษเนื้อซาติน; หนังกลับ; สังเคราะห์; ผ้าทวีด; ผ้าทวิล; ผ้ากำมะหยี่; ผ้ากำมะหยี่; ไวนิล; ผ้าขนสัตว์; อื่นๆ
pt-PT: Material de fita: Acrílico; Bambu; Tela; Algodão; Tecido; Feltro; Látex; Pele; Rede; Neoprene; Náilon; Papel; Plástico; Poliéster; Poliuretano (PU); Borracha; Acetinado; Camurça; Sintético; Tweed; Ligamento sarja; Aveludado; Veludo; Vinil; Lã; Outro
hu: Szalag anyaga: Akril; Bambusz; Vászon; Pamut; Szövet; Filc; Latex; Bőr; Háló; Neoprén; Nejlon; Papír; Műanyag; Poliészter; Poliuretán (PU); Gumi; Szatén; Szarvasbőr; Szintetikus; Tweed gyapjúszövet; Twill; Velúr; Bársony; Vinil; Gyapjú; Egyéb
sv: Tejpmaterial: Akryl; Bambu; Kanvas; Bomull; Tyg; Filt; Latex; Läder; Mesh; Neopren; Nylon; Papper; Plast; Polyester; Polyuretan (PU); Gummi; Satin; Mocka; Syntetisk; Tweed; Twill; Velour; Sammet; Vinyl; Ylle; Övrigt
pt-BR: Material da fita: Acrílico; Bambu; Tela; Algodão; Tecido; Sentido; Látex; Couro; Malha; Neoprene; Nylon; Papel; Plástico; Poliéster; Poliuretano (PU); Borracha; Cetim; Camurça; Sintético; Tweed; Sarja; Veludo; Veludo; Vinil; Lã; Outro
el: Υλικό ταινίας: Ακρυλικό; Μπαμπού; Καμβάς; Βαμβάκι; Ύφασμα; Τσόχα; Λάτεξ; Δερμάτινο; Πλέγμα; Νεοπρένιο; Νάιλον; Χαρτί; Πλαστικό; Πολυεστέρας; Πολυουρεθάνη (PU); Καουτσούκ; Σατέν; Καστόρι; Συνθετικό; Τουίντ; Twill; Βελουτέ; Βελούδο; Βινύλιο; Μαλλί; Άλλο